---
title: "Ejercicio 3"
author: "Isabel Lozano"
date: "2/24/2023"
output: html_document
---
```{r}
setwd("E:\\DE\\Ejercicio4")
```

# 3. Prueba de hipótesis para comparar dos proporciones independientes

Se mide una variable en el suelo como: MO (materia orgánica) esta variable se mide en porcentaje

**Problema**
- Se realiza una encuesta a una cooperativa de productores de café ¿Está usted de acuerdo con las políticas de nombramiento de las directivas de la cooperativa tal como se hacen (R: *SI*, *NO*)
- DATOS: Total de miembros N= 450, de los cuales 300 son hombres  y 150 mujeres
- La proporción de hembra y varones es igual $H_0:\pi_{V}=\pi{h}$

```{r}
set.seed(123)
varones<-runif(n=300, min = 0, max = 1.2)
varones<-round(varones)

hembras<-runif(n=150, min = 0.2, max = 0.75)
hembras<-round(hembras)
```

```{r}
# Proporciones
# sum(varones)/length(varones)
mean(varones)
mean(hembras)

sum(varones)
sum(hembras)
```

```{r}
res <- prop.test(x = c(sum(varones), sum(hembras)),
                 n = c(300, 150))
ifelse(res$p.value,'Proporciones NO iguales','Proporciones iguales')
```
### Prueba $\chi^2$ de Pearson

#### Tercera ley de Mendel

$$H_0:\pi_{NN}=\frac{9}{16}*1200=675\\
\pi_{NV}=\frac{3}{16}*1200=225\\
\pi_{SN}=\frac{3}{16}*1200=225\\
\pi_{AV}=\frac{1}{16}*1200=75\\$$
Moscas de Drossophila

* N=1200
* Ojos normales y alas normales = 650
* Ojos normales y alas vestigiales = 230
* Ojos sepia y alas normales = 240
* Ojos sepia y alas vestigiales = 80
```{r}
ON_AN<-650
ON_AV<-230
OS_AN<-240
OS_AV<-80

observado <- c(ON_AN, ON_AV, OS_AN,OS_AV)
pro <- c(9/16, 3/16, 3/16,1/16)
res<-chisq.test(observado, p=pro)
res$p.value
```
